【裁判字號】    98,抗,182
【裁判日期】    980331
【裁判案由】    給付貨款
【裁判全文】
臺灣高等法院臺中分院民事裁定           98年度抗字第182號
抗  告  人  乙○○
相  對  人  甲○○
                        11號.
上列當事人間給付貨款事件，抗告人對於中華民國98年2月4日台
灣台中地方法院98年度補字第203號裁定，提起抗告，本院裁定
如下：
    主  文
抗告駁回。
抗告費用由抗告人負擔。
    理  由
一、抗告意旨略以：抗告人聲請對相對人甲○○、及債務人伊榮
    企業有限公司應共同給付新台幣（下同）75萬元暨法定遲延
    利息之墊款，原法院已於民國97年9月17日核發支付命令，
    惟抗告人卻於98年2月9日始收受原法院命補費裁定；且抗告
    人聲請命給付之債務人為甲○○、及伊榮企業有限公司等二
    人，而命補費裁定卻僅列甲○○，伊榮企業有限公司則未列
    入，爰提起本件抗告等語。
二、按訴訟標的之價額，由法院核定。第一項之核定得為抗告。
    民事訴訟法第77條之1第1、4項定有明文。又債權人之請求
    ，以給付金錢或其他代替物或有價證券之一定數量為標的者
    ，得聲請法院依督促程序發支付命令。債務人對於支付命令
    之全部或一部，得於送達後20日之不變期間內，不附理由向
    發命令之法院提出異議。又債務人對於支付命令於法定期間
    合法提出異議者，支付命令於異議範圍內失其效力，以債權
    人支付命令之聲請，視為起訴或聲請調解。前項情形，督促
    程序費用，應作為訴訟費用或調解程序費用之一部。再債務
    人對於支付命令未於法定期間合法提出異議者，支付命令與
    確定判決有同一之效力。民事訴訟法第508條第1項、第516
    條第1項、第519條、及521條第1項分別定有明文。
三、經查：抗告人向原法院對債務人甲○○、及伊榮企業有限公
    司聲請97年度司促字第33397號支付命令，請求債務人甲○
    ○、及伊榮企業有限公司共同給付75萬元暨法定遲延利息，
    原法院於97年9月17日核發該支付命令後，債務人伊榮企業
    有限公司於97年11月17日收受該支付命令，因其並未對該支
    付命令提出異議，該支付命令對債務人伊榮企業有限公司，
    即與確定判決有同一之效力，並已告確定，抗告人得以之為
    強制執行名義，對債務人伊榮企業有限公司聲請強制執行，
    故原法院命補費裁定，自無庸列伊榮企業有限公司為被告。
    而關於相對人甲○○部分：相對人甲○○係於97年9月23日
    收受該支付命令，於同月25日即對支付命令異議，有該異議
    狀附於98年度補字第203號卷宗可稽。查相對人甲○○既於
    法定20日不變期間內，向原法院提出異議，該支付命令於異
    議範圍內即失其效力，抗告人支付命令之聲請，即視為起訴
    。惟共同債務人伊榮企業有限公司已告確定，原法院應依職
    權調查抗告人請求相對人給付之金額多寡後，始得命抗告人
    補繳不足之裁判費，然原裁定逕於扣除支付命令裁判費1,00
    0元後，以抗告人尚應補繳7,150元，即有不合。但原裁定係
    對訴訟標的金額核定裁判費，並非對訴訟標的價額核定裁判
    費，本件依法本不得抗告，原裁定正本雖誤植為得抗告，抗
    告人依法仍不得提起抗告，則抗告人提起本件抗告，為不合
    法，應予駁回。至原裁定上開不妥之處，應為適法之處理，
    附此敘明。
三、依民事訴訟法第495條之1第1項、第449條第1項、第95條、
    第78條，裁定如主文。
中    華    民    國    98    年    3     月    31    日
                  民事第四庭    審判長法  官  陳蘇宗
                                      法  官  黃永祥
                                      法  官  張浴美
以上正本係照原本作成。
不得再抗告。
                                      書記官  阮正枝
中    華    民    國    98    年    3     月    31    日
                                                      Ｍ


司法院資訊處製作；財團法人民間司法改革基金會備份。
